Config:
  hfst:
    Gen: ../../../src/generator-gt-norm.hfst
    Morph: ../../../src/analyser-gt-norm.hfst
  xerox:
    Gen: ../../../src/generator-gt-norm.xfst
    Morph: ../../../src/analyser-gt-norm.xfst
    App: lookup

Tests:

# todo:
# Proofread the gold standard (below)
# Then: run analyser, then correct. 


  Verb - antaa - ok : # Verb 'to live' - ei tsekattu!
     antaa+V+Inf: antaa
     antaa+V+Act+Ind+Prs+Sg1: annan
     antaa+V+Act+Ind+Prs+Sg2: annat
     antaa+V+Act+Ind+Prs+Sg3: antaa
     antaa+V+Act+Ind+Prs+Pl1: annama
     antaa+V+Act+Ind+Prs+Pl2: annatta
     antaa+V+Act+Ind+Prs+Pl3: antava
     antaa+V+Act+Ind+Prt+Sg1: annoin
     antaa+V+Act+Ind+Prt+Sg2: annoit
     antaa+V+Act+Ind+Prt+Sg3: [antoi, anto]
     antaa+V+Act+Ind+Prt+Pl1: annoima  # anniima ?!
     antaa+V+Act+Ind+Prt+Pl2: annoitta
     antaa+V+Act+Ind+Prt+Pl3: annoit
     antaa+V+Act+PrfPrc+Sg+Nom: antanu
     antaa+V+Pass+PrfPrc+Sg+Nom: annettu # 
     antaa+V+Act+PrfPrc+Pl+Nom: antanheet
     antaa+V+Act+PrsPrc+Sg+Nom: antava
     antaa+V+Act+PrsPrc+Pl+Nom: antavat
     antaa+V+Pass+PrsPrc+Sg+Nom: annettava
     antaa+V+Pass+PrsPrc+Pl+Nom: annettavat
  
     antaa+V+Act+Cond+Sg1: antaisin
     antaa+V+Act+Cond+Sg2: antaisit
     antaa+V+Act+Cond+Sg3: antais
     antaa+V+Act+Cond+Pl1: antaisimma
     antaa+V+Act+Cond+Pl2: antaisitta
     antaa+V+Act+Cond+Pl3: antattais
     antaa+V+Pass+Cond: antattais
  
     antaa+V+Act+Imprt+Sg2: anna
     antaa+V+Act+Imprt+Pl2: antakkaa
     
     antaa+V+Act+Inf3+Ine: antamassa
     antaa+V+Act+Inf3+Ela: antamasta
     antaa+V+Act+Inf3+Ill: antamhaan
     antaa+V+Act+Inf3+Ade: antamalla
     antaa+V+Act+Inf3+Abe: antamatta
